臺灣嘉義地方法院刑事判決
                                     111年度易緝字第9號
111年度易緝字第10號
公  訴  人  臺灣嘉義地方檢察署檢察官
被      告  廖麗卿



上列被告因詐欺案件，經檢察官提起公訴(99年度偵字第7438號
、第8749號)及追加起訴(100年度偵字第8905號)，本院判決如下
：
    主  文
本件公訴不受理。
    理  由
壹、公訴(追加起訴)意旨略以：
一、被告廖麗卿與同案被告葉陳素珠係婆媳、渠等與同案被告呂
    永順、陳靖淳等人(以上三人均經判刑確定)合組詐欺集團，
    共謀對渠等所搭訕或原即相識之單身年邁男子行騙，詐取錢
    財。(一)被告廖麗卿、同案被告葉陳素珠、呂永順意圖為自
    己不法之所有，基於共同之犯意聯絡，先由同案被告葉陳素
    珠於民國99年5月29日上午某時許，在嘉義市立棒球場前向
    被害人段金林陳稱：要幫伊介紹女友等語。繼於同年6月1日
    9時許，同案被告葉陳素珠與被告廖麗卿即搭乘同案被告呂
    永順所駕駛、車牌號碼000─PV號營業自小客車，一同前往嘉
    義市○○路○段000巷00號被害人段金林住處，同案被告葉陳素
    珠介紹被告廖麗卿與被害人段金林認識後，即與同案被告呂
    永順在外等候，被告廖麗卿即取出新臺幣(下同)16萬元之現
    金予被害人段金林觀看，並向其訛稱：「我這裡有16萬元，
    希望你去領一筆錢，我們再去台灣銀行定存」等語，致被害
    人段金林陷於錯誤，隨即騎乘車牌號碼000─961號重型機車
    ，搭載被告廖麗卿，前往嘉義市中山路郵局提領現金8萬500
    0元並交予被告廖麗卿，被告廖麗卿復向其陳稱：「我的16
    萬元放在你家，請你回去拿，我們再去銀行定存」等語，被
    害人段金林遂自行返回住處，卻發現該16萬元已不在其住處
    ，被害人段金林又返回嘉義市中山路郵局，廖麗卿亦已離去
    ，始知受騙。(二)被告廖麗卿、同案被告葉陳素珠、呂永順
    共同基於意圖為自己不法所有之犯意聯絡，先由同案被告葉
    陳素珠於99年8月5日8時許，在嘉義市東門圓環市場向被害
    人莊志賢陳稱：要幫伊介紹老伴等語。繼於翌日某時許，同
    案被告葉陳素珠與被告廖麗卿即搭乘同案被告呂永順所駕駛
    、車牌號碼000─PV號營業自小客車，一同前往嘉義縣○○鄉○○
    村○○○00號被害人莊志賢住處附近之廟宇，同案被告葉陳素
    珠介紹被告廖麗卿與被害人莊志賢認識後，被害人莊志賢即
    騎乘機車，搭載被告廖麗卿返回住處，同案被告葉陳素珠與
    呂永順則在廟宇等候。俟渠等抵達被害人莊志賢住處後，被
    害人莊志賢即取出3只戒指予被告廖麗卿閱覽，之後將該3只
    戒指放置於房間抽屜內，被告廖麗卿隨即對被害人莊志賢謊
    稱：「我們各自出20萬元，再去台灣銀行定存」等語，致被
    害人莊志賢陷於錯誤，遂騎乘機車，搭載被告廖麗卿，前往
    嘉義縣竹崎農會灣橋分會提領現金20萬元交予被告廖麗卿，
    俟返回住處後，被告廖麗卿復另行起意，乘被害人莊志賢不
    及注意之際，徒手竊取上開3只戒指，得手後，即向被害人
    莊志賢陳稱：「我現在要將錢拿去銀行定存」等語，即行離
    去。因認被告涉犯刑法339條第1項之詐欺取財、同法第320
    條第1項之竊盜罪嫌等語。
二、被告廖麗卿與同案被告葉陳素珠、呂永順、陳靖淳等人合組
    詐欺集團，共謀對渠等所搭訕或原即相識之單身年邁男子行
    騙，詐取錢財，而為下列犯行：(一)被告廖麗卿、同案被告
    葉陳素珠、呂永順等人意圖為自己不法之所有，基於共同之
    犯意聯絡，先由同案被告葉陳素珠於99年6月初某日，在高
    雄市國貿新村公園向被害人梁鴻濱搭訕陳稱：要幫伊介紹老
    伴等語。繼於翌日上午某時許，同案被告葉陳素珠與被告廖
    麗卿即搭乘同案被告呂永順所駕駛、車牌號碼000─PV號營業
    自小客車，一同前往高雄市左營區翠華路601巷55樓8樓被害
    人梁鴻濱住處樓下，同案被告葉陳素珠介紹被告廖麗卿與被
    害人梁鴻濱認識後，被害人梁鴻濱即偕同被告廖麗卿返回住
    處，嗣後被告廖麗卿向被害人梁鴻濱訛稱：「我很有錢，我
    前夫死了，保險公司理賠1千多萬元」等語，並取出15萬元
    予被害人梁鴻濱觀看，復謊稱：「我願以5萬元交換你皮包
    內之現金1萬多元」等語，惟因被害人梁鴻濱察覺有異，乃
    予拒絕，被告廖麗卿隨即離去而未遂。(二)被告廖麗卿、同
    案被告葉陳素珠、呂永順、陳靖淳等人意圖為自己不法之所
    有，基於共同之犯意聯絡，先推由同案被告陳靖淳於99年8
    月初某日，在高雄榮民總醫院向被害人羅禮搭訕陳稱：要幫
    伊介紹女友等語。隔2日中午某時許，被告廖麗卿、同案被
    告葉陳素珠與陳靖淳即搭乘同案被告呂永順所駕駛、車牌號
    碼000─PV號營業自小客車，一同前往高雄市楠梓區加宏路10
    0巷13樓2樓被害人羅禮住處附近之公園，同案被告陳靖淳介
    紹被告廖麗卿與被害人羅禮認識後，被害人羅禮隨即帶同被
    告廖麗卿返回住處，之後被告廖麗卿取出見面禮即2只金戒
    指欲贈送予被害人羅禮，並要被害人羅禮回送伊金飾，惟因
    被害人羅禮表示沒有金飾而作罷，被告廖麗卿復佯稱：「我
    身上有現金30萬元，希望你去領20萬元，我們再去郵局定存
    」等語，致被害人羅禮陷於錯誤，而予應允。嗣因被告廖麗
    卿表示不願進去郵局，被害人羅禮始察覺有異，遂向被告廖
    麗卿陳稱伊有要事，改天再去郵局辦理定存，被告廖麗卿隨
    即同意而離去，致未得逞。因認被告涉犯刑法339條第3項、
    第1項之詐欺取財未遂罪嫌等語。
貳、按被告死亡者，應諭知不受理之判決，並得不經言詞辯論為
    之，刑事訴訟法第303 條第5 款、第307 條，分別定有明文
    。經查，被告因涉犯上開罪嫌，經臺灣嘉義地方檢察署檢察
    官提起公訴後，嗣於111年8月23日死亡，有被告之個人基本
    資料查詢結果在卷可稽，揆諸上開說明，本件爰不經言詞辯
    論，逕為公訴不受理之判決。
據上論斷，應依刑事訴訟法第303條第5款、第307條，判決如主
文。
本案經檢察官吳咨泓提起公訴。
中　　華　　民　　國　　111 　年　　9 　　月　　 7　　日
                  刑事第一庭    審判長法　官  王慧娟
　　　　　　　　　                    法  官  林富郎
　　　　　　　　　                    法  官　余珈瑢
以上正本證明與原本無異。
如不服本判決應於收受判決後20日內向本院提出上訴書狀，並應
敘述具體理由；其未敘述上訴理由者，應於上訴期間屆滿後20日
內向本院補提理由書（均須按他造當事人之人數附繕本）「切勿
逕送上級法院」。告訴人或被害人如對於本判決不服者，應具備
理由請求檢察官上訴，其上訴期間之計算係以檢察官收受判決正
本之日期為準。
中　　華　　民　　國　　111 　年　　9 　　月　　7 　　日

                                      書記官  賴心瑜